【裁判字號】    89,易,1197
【裁判日期】    900330
【裁判案由】    妨害名譽
【裁判全文】
臺灣嘉義地方法院刑事判決                        八十九年度易字第一一九七號
    公  訴  人  臺灣嘉義地方法院檢察署檢察官
    被      告  乙○○
右列被告因妨害名譽案件，經檢察官提起公訴（九十年度偵字第七○七二號），本院
判決如左：
    主  文
乙○○公然侮辱人，處拘役肆拾日，如易科罰金以參佰元折算壹日。
    事  實
一、乙○○於民國八十九年十一月三十日十九時四十五分許，在嘉義市○區○○○路
    二○三號嘉義市政府承租民間拖吊場內，因見所有被拖吊之小自客車前保險桿有
    刮損，要求該拖吊場內之職員甲○○處理未果，竟憤而對甲○○辱罵「幹」、「
    妳如果行就讓我幹看嘜」、「我不能幹，婊子」（閩南語）等語，足以貶抑甲○
    ○之名譽。
二、案經甲○○訴由嘉義市警察局第一分局報由臺灣嘉義地方法院檢察署檢察官偵查
    起訴。
    理  由
一、訊據被告乙○○固坦承有於上揭時、地說：「幹」、「妳如果行，就讓我幹看嘜
    」、「我不能幹，婊子」等語，惟矢口否認公然辱侮犯行，辯稱：不是針對甲○
    ○云云。惟查被告如何於上開時、地侮辱甲○○之事實，業據告訴人甲○○指訴
    ：被告一至托吊場辦公室內，就詢問告訴人在停車場警員八人是何人，告訴人回
    答不知道，被告便責問告訴人工作已久，連警員都不知道，並拍打桌子，就說「
    幹」，憑這點就可以兇告訴人。告訴人則對乙○○說：「我真的不知道警員是何
    人」，被告就罵：「我不能幹」、「婊子」、「妳如果行就讓我幹看嘜」（台語
    發音）等語（詳警卷第五頁背面）明確，且被告於警訊時供稱：「我當時到嘉義
    市○○○路二○三號民間托吊場領車，領車後我向甲○○表示車子有損壞要如何
    處理，甲○○說我不知道何處理，我就罵甲○○『幹你娘』（台語）」等語（詳
    警卷第三頁），足證被告係因所有自小客車有損壞不滿，隨即辱罵在托吊場工作
    之告訴人，其所辯不是罵告訴人云云，不足採信，事證明確，被告犯行堪以認定
    。
二、核被告所為，係犯刑法第三百零九條第一項之公然侮辱罪。爰審酌被告因所有車
    輛有損壞，未究明原因，即對甲○○言詞辱侮，貶抑甲○○之名譽，且犯罪否認
    犯行等一切情狀，量處如主文所示之刑，併諭知易科罰金之折算標準。
據上論斷，應依刑事訴訟法第二百九十九條第一項前段，刑法第三百零九條第一項、
第四十一條第一項，罰金罰鍰提高標準條例第一條前段、第二條，判決如主文。
本案經檢察官張長樹到庭執行職務
中    華    民    國      九十      年      三        月      三十      日
                                      臺灣嘉義地方法院刑事第三庭
                                          法  官  張  育  彰
右正本證明與原本無異。
如不服本判決，應於判決送達後十日內向本院提出上訴狀( 應附繕本 )。
中    華    民    國      九十      年      四        月        二      日
                                          書記官  馮  澤  文
附錄法條：刑法第三百零九條
公然侮辱人者，處拘役或三百元以下罰金。以強暴犯前項之罪者，處一年以下有期徒
刑、拘役或五百元以上罰金。


司法院資訊處製作；財團法人民間司法改革基金會備份。
